Daniel Alberto Marostica

Centro, Curitiba, Paraná

Cientista de Dados, graduado em Física pela Universidade Tecnológica Federal do Paraná. Bolsista de pesquisa em Astrofísica Computacional durante toda a graduação, professor de inglês aos 16 anos e cofundador de uma startup aos 18. Estudo algoritmos de Machine Learning, sou experiente no framework Pandas e escrevo sobre meu trabalho em um blog. Acesse o link acima para meu portfólio.

Experiência Profissional

No Zebra Network S.A.

Curitiba-PR

Cientista de Dados Pleno

Dezembro 2020-Atualmente

Desenvolvimento de modelos de Machine Learning para otimização da produção editorial. Engenharia de Dados para democratização do acesso e desenvolvimento da cultura data-driven na organização. Frentes de atuação em vendas com foco em otimização da receita.

Wiser Educação

Curitiba-PR

Cientista de Dados Júnior

Setembro 2020-Dezembro 2020

Responsável pela análise de dados em Python, utilizando ferramentas de Machine Learning e participando de processos de tomada de decisão; Engenharia de Dados fez parte das atribuições.

Universidade Tecnológica Federal do Paraná

Curitiba-PR

Bolsista de iniciação científica

Janeiro 2017-Agosto 2020

Trabalhos com clusterização, simulações numéricas, modelagem e classificação de galáxias com visão computacional. Extração e manipulação de dados de simulações cosmológicas, além de desenvolvimento de simulações próprias no *cluster* do Laboratório Nacional de Computação Científica. Publicações em eventos e revistas internacionais.

Educação

Qualificações Acadêmicas

Universidade Tecnológica Federal do Paraná

Curitiba-PR

Licenciatura em Física

2017-2020

Universidade Tecnológica Federal do Paraná Engenharia Elétrica (incompleto)

Pato Branco-PR

2013-2016

Cursos

Data Science A-Z

SuperDataScience

2020

22 horas

Preparação de dados, Modelagem, Visualização e Apresentação, Mineração de Dados, Testes estatísticos e ETL. Ferramentas utilizadas: SQL, SSMS, Tableau, Gretl.

Machine Learning A-Z

45 horas

SuperDataScience

2020

Modelos de Regressão, Clusterização e Classificação; Redução de Dimensionalidade, Processamento de Linguagem Natural (NLP), Reinforcement Learning (para marketing), Association Rule Learning (sistemas de recomendação), avaliação e otimização de modelos.

Deep Learning A–Z23 horasSuperDataScience2020

Redes Neurais Artificiais, Redes Neurais Convolucionais (visão computacional), Redes Neurais Recorrentes, Self-Organizing Maps (detecção de fraudes), Boltzmann Machines e Stacked Autoencoders (sistemas de recomendação).

The Ultimate Pandas Bootcamp: Advanced Python Data Analysis

Udemy, Inc.

32 horas *2020*

Curso completo de manipulação avançada de dataframes.

Become a Probability & Statistics Master

16 horas

2020

Krista King/Udemy, Inc.

 $Em\ desenvolvimento.$

Certificações

Big Data Certification

40 horas

Huawei

2021

Arquitetura e funcionamento de todo o ecossistema Hadoop, com ênfase na solução FusionInsight HD.

Habilidades técnicas

Softwares, plataformas e bibliotecas

- o **Proficiente em:** Linux, GitHub, LaTeX, Matplotlib, Seaborn, Scikit-learn, Numpy, Scipy, Pandas, Microsoft Office Excel, Gspread, BigQuery, SQL Server, Seaborn.
- Conhecimentos fundamentais em: Hadoop (HDFS, Hive, Spark), FastAPI, SQLAlchemy, Tableau, TensorFlow, Keras.

Linguagens de programação

- o Proficiente em: Python, Excel, SQL, Bash e TeX.
- o Conhecimentos básicos em: R, C, CSS, JavaScript.

Idiomas estrangeiros

- o Inglês: Proficiência Profissional (CEFR C1). Habilidades avançadas de fala, escrita e interpretação.
- o Espanhol: Nível intermediário. Maior facilidade em comunicação oral.
- o Alemão: Nível básico.

Outros.....

- o Física e Matemática: avançado
- o Estatística: intermediário

Habilidades pessoais

- o Curta curva de aprendizagem, absorção de feedback, comunicação não-violenta.
- o Cuidado com a saúde física e mental para manutenção do alto desempenho.

Outras conquistas

- o Finalista do programa Jovens Embaixadores (2012)
- o Selecionado para o Conexão SICOOB: Laboratório de Inovação para Projetos de Impacto Social (2018)

Publicações

Daniel A. Marostica and Rubens E. G. Machado. Dark matter halo evolution in N-body simulations of barred galaxies. *Sociedade Astronômica Brasileira*, 31(1):120–121, 2019.

Daniel A. Marostica and Rubens E. G. Machado. Buckling instabilities in N-body simulations of barred galaxies. *Sociedade Astronômica Brasileira*, 32(1):35–36, 2020.

Daniel A. Marostica and Rubens E. G. Machado. Dark matter bar evolution in triaxial spinning haloes. *International Astronomical Union Proceedings Series*, 359(1), 2020.